【裁判字號】    89,自,45
【裁判日期】    890503
【裁判案由】    過失致死
【裁判全文】
臺灣板橋地方法院刑事判決                            八十九年度自字第四五號
    自  訴  人  甲○○
    代  理  人  沈志成
    被      告  乙○○
    選任辯護人  吳旭洲
右列被告因過失致死案件，經自訴人提起自訴，本院判決如左：
    主  文
本件自訴不受理。
    理  由
一、自訴意旨略稱：自訴人之子即被害人王偉帆，於民國八十八年一月十四日中午十
    一時二十分許，騎乘車號ＦＶＫ─二四三號機車，沿台北縣中和市○○路由永和
    往板橋方向行駛，行經永和路中原抽水站中原水門前，因台北縣中和市公所堆放
    該處之沙包及所覆蓋之帆布占據被害人行駛之車道，且砂石外溢，又未設有警告
    設施，至被害人因路面不平而人車滑倒，因而為高錦順所駕駛之車號ＱＧ─八０
    二號預拌混凝土車輾壓致死，事經台灣省車輛交通行車事故覆議鑑定委員會鑑定
    結果，認被告確涉有過失。查被告為台北縣中和市市長，其對於該市公所之業務
    有指揮監督之權，詎其竟任其公所所有之沙包及覆蓋之帆布壅塞中和市中原抽水
    站前之車道，且未設有警告標設施，致被害人王偉帆駕駛機車行經該處，因路面
    不平而人車滑倒，並慘遭車號ＱＧ─八０二號預拌混凝土車輾壓致死，因認被告
    乙○○所為，顯已該當刑法第二百七十六條第一項過失致人於死罪之犯罪構成要
    件無疑云云。
二、按同一案件，經檢察官終結偵查者，不得再行自訴，又不得提起自訴而提起者，
    應諭知不受理之判決，刑事訴訟法第三百二十三條第一項及第三百三十四條分別
    定有明文。
三、查本件自訴人甲○○自訴被告乙○○之右開犯罪事實，前經自訴人向臺灣板橋地
    方法院檢察署檢察官提出告訴，並經檢察官於八十八年八月二十六日處分不起訴
    在案（八十八年度偵字第一０八三九號），而偵查終結，經甲○○聲請再議，台
    灣高等法院檢察署審核後於八十八年十月五日以八十八年度議字第三０九０號處
    分書駁回等情，業經本院調取臺灣板橋地方法院檢察署八十八年度偵字第一０八
    三九號卷宗查明屬實。復按所謂同一案件，係指同一被告被訴之犯罪事實屬同一
    者而言，如其被訴之犯罪事實同一，不因自訴人先後所主張之罪名不同，遂謂非
    同一案件，有最高法院八十四年度台上字第三五二號判決要旨可資參照，本件自
    訴人代理人雖於本院調查時陳稱：因法條不同（指前開告訴、本件自訴所認被告
    所涉犯之法條不同），故並非同一案件等語（見本院八十九年二月二十一日調查
    筆錄），然揆諸前揭最高法院判決意旨，顯有未合，特此敘明。從而，本件自訴
    人對同一案件，於檢察官終結偵查後之八十九年一月十九日再行自訴，依照上開
    說明，爰不經言詞辯論，逕為不受理之判決。
據上論結，應依刑訴訟法第三百二十三條第一項、第三百三十四條、第三百四十三條
、第三百零七條，判決如主文。
中      華      民      國      八十九      年     五     月     三     日
                                      臺灣板橋地方法院刑事第四庭
                                          法  官  劉  大  衛
右正本證明與原本無異
如不服本判決應於送達後十日內向本院提出上訴狀
                                          書記官  蕭  興  南
中      華      民      國      八十九      年     五     月     八     日


司法院資訊處製作；財團法人民間司法改革基金會備份。
